【裁判字號】    90,交易,233
【裁判日期】    900522
【裁判案由】    過失致死
【裁判全文】
臺灣高雄地方法院刑事判決                          九十年度交易字第二三三號
    公  訴  人  臺灣高雄地方法院檢察署檢察官
    被      告  乙○○
右列被告因過失致死案件，經檢察官提起公訴（九十年度偵字第四七三一號），本院
判決如左：
    主  文
乙○○因過失致人於死，處有期徒刑陸月，如易科罰金，以參佰元折算壹日。緩刑參
年。
    事  實
一、乙○○領有重型機車駕駛執照，於民國九十年二月七日下午六時四十分許，騎乘
    車牌號碼ＫＴＮ─一一三號重型機車，沿高雄縣鳳山市○○路往北方向行駛，行
    經南榮路二二二號前，本應注意該路段之行車速度不得超過四十公里，且車輛行
    進中駕駛人應注意車前狀況，隨時採取必要安全措施。而依當時客觀情形天候陰
    ，雖為夜間，但有照明設備，柏油路面乾燥無缺陷，無障礙物，距良好，依其智
    識能力並無不能注意之情事，竟疏於注意，以時速四十公里以上超速行駛，且未
    注意車前狀況，並隨時採取必要安全措施，為閃避同向在前之機車而貿然偏右行
    駛，適有行人許福計正擬橫越南榮路而站在路邊，乙○○見狀煞閃不及，不慎撞
    及行人許福計，致許福計受創後向後倒下而受有頭部外傷，經送醫急救後，延至
    同月八日上午十時許因顱內出血不治死亡。
二、案經高雄縣警察局鳳山分局報請臺灣高雄地方法院檢察署檢察官偵查起訴。
    理  由
一、訊據被告乙○○坦承在右開時、地以時速四十公里以上之速度行駛，為閃避前方
    二輛機車而偏右行駛，不慎撞及站在路旁之被害人許福計，被害人因本件交通事
    故受傷而死亡，被告就本件車禍之發生有過失等情，核與其於警訊及偵查中陳述
    情節相符，且經證人丙○○於警訊及本院審理中到庭具結證述：我與被害人一起
    站在路旁準備穿越馬路至對面，被害人站在我右邊，南榮路由南向北方向駛來三
    輛機車，前面二輛機車閃過我與被害人，被告騎乘之第三輛機車自右側駛過來撞
    到被害人，被害人往後倒下撞到頭部等語（見本院九十年四月二十六日訊問筆錄
    ）。且經證人即到場處理警員甲○○於本院審理中到庭證稱：肇事地點在南榮路
    北上車道，已過華江街交岔路口，該路段劃有黃色虛線之分向線，路旁設置水銀
    燈，肇事當時路燈有亮，但亮度不足，附近未有可供行人穿越之人行道，肇事後
    被害人血跡散布中心處距離道路邊線約０．四公尺，被害人血跡長度為０．五公
    尺等語（見本院九十年四月二十六日、四月二十七日訊問筆錄），且查：
（一）按行車速度，在市區道路時速不得超過四十公里；又駕駛人應注意車前狀況，
      並隨時採取必要之安全措施，道路交通安全規則第九十三條第一項第一款、第
      九十四條第三項定有明文。被告領有重型機車駕照，此有被告駕駛執照一件在
      卷可參，對於上開規定應當知之甚詳，駕車時理應注意上述規定並確實遵守之
      。又依當時客觀情形天候陰，雖為夜間，但有照明設備，柏油路面乾燥，無缺
      陷，無障礙物，視距良好等情，有道路交通事故調查報告表二份及現場照片五
      幀附卷可證，依其智識能力並無不能注意之情事，被告應注意行車速限及車前
      狀況，並隨時採取必要之安全措施為是。
（二）又依上開道路交通事故調查報告表及現場照片五幀及證人丙○○、甲○○之證
      詞顯示：本件肇事地點係在高雄縣鳳山市○○路二二二號前由南往北方向車道
      上，該路段為市區道路，雙向各有一車道，速限四十公里，路段中間劃有黃色
      虛線分向線，路旁設置水銀燈，肇事當時路燈有亮，但亮度不足，附近未有可
      供行人穿越之人行道，肇事後被害人血跡散布中心處距離道路邊線約０．四公
      尺，被害人血跡長度為０．五公尺等情，本院綜合觀察關係位置被告及被害人
      之雙方行車及行進方向、路線、路況等情形，足證被告超速行駛，且未注意車
      前狀況，並隨時採取必要之安全措施，為閃避同向在前之機車而貿然偏右行駛
      ，適有被害人站在路旁，煞閃不及而肇事，被告就本件交通事故之發生，顯有
      過失至明。
（三）被害人因本件交通事故受有頭部外傷，送醫救治後延至九十年二月八日上午十
      時許因顱內出血不治死亡之事實，業經臺灣高雄地方法院檢察署檢察官督同檢
      驗員相驗屬實，有台灣高雄地方法院檢察署相驗筆錄、相驗屍體證明書、鑑定
      驗斷書各一份在卷可憑，而被告過失騎乘機車之行為，與被害人之死亡結果間
      ，具有相當因果關係。綜上所述，本件事證明確，被告過失致死犯行，洵堪認
      定。
二、核被告乙○○所為，係犯刑法第二百七十六條第一項過失致死罪。爰審酌被告就
    本件車禍發生應負全部過失責任，惟犯後坦承犯行，顯有悔意，且已與被害人家
    屬達成民事和解（此有和解書一份附卷可參），犯後態度良好等一切情狀，爰量
    處如主文所示之刑，並諭知易科罰金之折算標準。又被告前未曾受有期徒刑以上
    刑之宣告，此有台灣高等法院被告全國前案紀錄表、本院被告院內索引卡紀錄表
    及台灣高雄地方法院檢察署刑案資料查註紀錄表各一份附卷可查，顯見其素行良
    好，因過失致犯刑章，惟已與被害人家屬達成民事和解，經此偵查及審判程序，
    當知所警惕，應不會再犯，本院認所宣告之刑，以暫不執行為適當，並諭知緩刑
    三年，以啟自新。
三、論結：應依刑事訴訟法第二百九十九條第一項前段、刑法第二百七十六條第一項
    、第四十一條第一項、第七十四條第一款、罰金罰鍰提高標準條例第一條前段、
    第二條，判決如主文。
本案經檢察官李靜文到庭執行職務
中      華      民      國      九十      年      五    月    二十二    日
                                      臺灣高雄地方法院交通法庭
                                          法  官  張  桂  美
右正本證明與原本無異。
如不服本判決，應於判決送達後十日內，向本院提出上訴狀。
                                          書記官  吳  金  霞
中      華      民      國      九十      年      五    月    二十二    日


司法院資訊處製作；財團法人民間司法改革基金會備份。
